【裁判字號】    92,訴緝,312
【裁判日期】    920707
【裁判案由】    妨害投票等
【裁判全文】
臺灣臺中地方法院刑事判決                        九十二年度訴緝字第三一二、
    公  訴  人  臺灣臺中地方法院檢察署檢察官
    被      告  甲○○
                李  鑫
                房開木
右列被告因妨害投票等案件，經檢察官聲請簡易處刑（九十一年度選偵字六五號），
本院改依通常程序審理後，判決如左：
    主  文
甲○○、李鑫共同以非法之方法，使投票發生不正確之結果，各處有期徒刑貳月，如
易科罰金，均以佰元折算壹日，並各褫奪公權壹年，均緩刑貳年。
房開木共同以非法之方法，使投票發生不正確之結果，累犯，處有期徒刑月，如易
科罰金，以佰元折算壹日，並褫奪公權壹年。
    事  實
一、甲○○有賭博前科，最近一次係於民國（下同）八十二年間因賭博案件，經本院
    判處有期徒刑四月確定，於八十二年九月八日易科罰金執行完畢（未構成累犯）
    ；房開木前於八十七年間因違反建築法，經本院判處有期徒刑三月確定，於八十
    七年七月二十三日執行完畢（構成累犯）。甲○○、李鑫、房開木為使臺中市議
    會第十五屆議員選舉候選人陳富德（業經本院另案判處有期徒刑六月，如易科罰
    金，以三百元折算一日，褫奪公權一年確定）勝選，而與陳富德、賴靜如（業經
    本院判處有期徒刑三月，如易科罰金，以三百元折算一日，褫奪公權一年，緩刑
    二年）、陳富德服務處之不詳姓名人員、黃文彥（業經本院判處有期徒刑二月，
    如易科罰金，以三百元折算一日，褫奪公權一年，緩刑二年）共同基於虛報戶籍
    遷入以取得該屆市議員第四選舉區即西屯區之投票權而妨害投票正確性之犯意聯
    絡，由甲○○、李鑫、房開木於九十年五、六月間，提供遷移戶籍所需之國民身
    分證、戶口名簿及印章，甲○○並代收黃文彥之國民身分證、戶口名簿及印章，
    各交予陳富德或陳富德服務處之不詳姓名之人後，再轉交予賴靜如，由賴靜如於
    附表一所示之戶籍遷移日期，持甲○○、李鑫、房開木、黃文彥等人之戶口名簿
    、國民身分證或印章，及持由陳富德所提供附表二編號一、十一、十三地址之房
    屋稅單等證明文件，向臺中市西屯區戶政事務所代辦甲○○、李鑫、房開木、黃
    文彥自附表一之各原設戶籍地址，遷入至附表一之虛設戶籍地址（即附表二編號
    一、十一、十三），而以辦理上開戶籍虛偽遷移之非法方法，致臺中市西屯區戶
    政事務所該管公務員將原無西屯區投票權之甲○○、李鑫、房開木、黃文彥，編
    入西屯區各該里選舉人名冊並公告確定，甲○○、李鑫、房開木、黃文彥因之取
    得該次臺中市議員選舉西屯區之投票權後，再於九十一年一月二十六日持國民身
    分證前往臺中市西屯區內之投票所投票予陳富德，使該次選舉之得票數發生不正
    確之結果。嗣因選舉期間，臺中市地方法院檢察官署檢察官指揮法務部調查局臺
    中市調查站、調查局中區機動組、臺中市警察局刑警隊、臺中市警察局第一、二
    、三、四、五、六分局追查虛設戶籍情形，而查獲上情。
二、案經法務部調查局臺中市調查站檢舉由臺灣臺中地方法院檢察署檢察官指揮調查
    局臺中市調查站、調查局中區機動組、臺中市警察局刑警隊、臺中市警察局第一
    分局、臺中市警察局第二分局、臺中市警察局第三分局、臺中市警察局第四分局
    、臺中市警察局第五分局、臺中市警察局第六分局偵查後聲請簡易判決處刑，經
    本院臺中簡易庭認不宜簡易判決處刑，移由本院改依通常程序審理。
    理  由
一、訊據被告甲○○、李鑫、房開木對於右揭時間未居住於附表二編號一、十一、十
    三之虛設戶籍地點，又於九十一年一月二十六日前往投票之事均坦承不諱，被告
    甲○○、李鑫並坦承係為取得第十五屆市議員西屯區之投票權以投票予陳富德，
    而將戶籍遷入各該虛設戶籍地址等情，又被告甲○○並坦承：確有代收黃文彥之
    證件等語（九十二年六月十一日本院訊問），惟被告房開木辯稱：我不是為了選
    舉才遷戶口，是因為工作關係，陳富德僱請我去的云云。查：
（一）被告甲○○、房開木、李鑫所述未實際居住於虛設戶籍地點之事，核與共同被
      告陳富德對有指示將選民遷入虛偽設籍地址，及大部分虛偽遷籍之人是為了支
      持其競選投票而辦理遷籍之所述（九十一年選他字第八０三號卷第一卷，下稱
      偵一卷，第五八、四七頁）相符，並據共同被告賴靜如供稱：是陳富德指示我
      去辦理的，我那時候就知道是虛設地址等語（偵一卷第七六頁、本院卷四第一
      四九頁），及共同被告黃文彥供稱：我有去投票等語（本院卷二第二一二頁、
      偵三卷第二二二頁）在卷，並有甲○○、李鑫、房開木、黃文彥之遷入戶籍登
      記申請書及委託書可佐（本院卷四第四一四至四二三頁、第一三一、一三二頁
      ），且查，共同被告陳富德均因本件妨害投票犯行，經本院以九十一年度訴字
      第四二七號判決，判處有期徒刑六月，褫奪公權一年確定，有共同被告陳富德
      之臺灣高等法院被告全國前案紀錄表及上開判決在卷可憑。
（二）再查，證人即虛設戶籍地址之所有人或使用權人之謝金雀（附表二編號一，臺
      中市調查站卷，下稱調查卷第五十頁）、吳碧縣、明達榮（附表二編號十三，
      調查卷第九八、一０二頁）均供稱該虛設戶籍地址並無被告甲○○、房開木、
      李鑫及共同被告黃文彥等人居住於該處等情；且查，被告甲○○、李鑫、房開
      木及共同被告黃文彥所虛設戶籍之附表二編號一、十一、十三處地點，每一地
      點於九十年十月至九十一年一月間之設籍人數甚多，其中：附表二編號一之臺
      中市○○路一六一號，實際為仙都髮型美容院之營業場所，設籍人數達十三人
      ；附表二編號十一之臺中市○○路○段二一二號，實際無人居住，一樓為倉庫
      ，設籍人數達二十三人；附表二編號十三之臺中市○○○街十一號，實際係吳
      碧縣、明達榮及家人所居住等情，設籍人數達十四人，有戶役政回復作業之戶
      籍明細資料可佐（偵一卷第一六三至一六五頁、第一四五至一四九頁、第一三
      九至一四一頁），並經臺中市調查局及臺中市警察局人員於九十一年一月二十
      三日到場勘驗無訛，有勘驗筆錄在卷（附於臺中市調查站卷），是被告甲○○
      、李鑫、房開木及共同被告黃文彥等人，均未居住於附表一之虛設戶籍地址亦
      明。
（三）且查，被告甲○○、房開木、李鑫及共同被告黃文彥確有於九十一年一月二十
      六日前往投票所投票一節，亦據本院當庭勘驗被告甲○○之身分證背面，確實
      蓋有「９１１選」投票所印記無訛，並有甲○○、房開木、李鑫、黃文彥身分
      證正反面影本一份（九十二年訴緝第三一二號卷、偵一卷第四二三頁、偵三卷
      第三七五頁、偵三卷第三六七頁）附卷可稽。
（四）被告房開木先辯稱：我有住在洛陽南街十一號幾天，不是為了選舉才遷戶口云
      云，惟被告房開木對居住於臺中市○○○街十一號時，尚有何人居住乙節竟無
      法說明，且亦與實際居住於該址之證人吳碧縣、明達榮所述並不相符，是其所
      述確有居住云云，顯非可採，應以其後改稱：沒有居住該址等語（九十二年六
      月十日本院訊問），較堪採信；另被告房開木又辯稱：不是為了選舉關係才遷
      戶口云云，惟其倘非為了取得西屯區之選舉權，何須遷移戶籍至未居住之上開
      地址，是其所辯顯非可採。事證明確，被告三人右揭犯行堪予認定。
二、按刑法第一百四十六條明文規定以詐術或其他非法之方法，使投票發生不正確之
    結果或變造投票之結果者，處五年以下有期徒刑。其客觀犯罪構成要件之一為須
    以詐術或其他非法之方法為之，之二為須使投票發生不正確之結果或變造投票之
    結果；所謂「詐術」，法條文意甚明。而所謂「其他非法之方法」，即指除詐術
    外，其他一切非法律所允許之方法均屬之，並不以構成刑事法上犯罪之非法行為
    為限。至所稱「使投票發生不正確之結果」，係以該選區之整體投票結果發生不
    正確之結果為已足，而不以行為人所支持之特定候選人是否當選為必要。未居住
    於選舉區，為投票予某一候選人之目的，將戶籍虛偽遷入，姑不論最後投票予何
    候選人，就該選區之整體投票結果，其投票數，亦必然發生不正確結果。因之，
    刑法第一百四十六條所謂使投票發生不正確之結果，並非指使候選人當選或不當
    選，凡使投票票數發生不正確，即足當之。又憲法第一百二十九條雖規定投票係
    採無記名投票方式，有使投票內容隱密之效果，惟倘無居住之事實，而虛報戶籍
    遷入登記，經戶籍機關編入選舉人名冊，並參加選舉投票，顯足以使該選舉區計
    算得票比率之投票數為不實之增加，縱因查證困難，無法得知其投票選舉之特定
    候選人為何人，然不論如何，均已使投票結果發生不正確。又按公職人員選舉罷
    免法第十五條第一項規定有選舉權人在各該選區繼續居住四個月以上者，始得為
    公職人員選舉各該選舉區之選舉人之規定以觀，足見該法所重視者，為在選舉區
    繼續居住之事實，至於戶籍登記簿僅為該四個月起算之在客觀上不得不然之判斷
    依據。次查現代民主政治主權在民之原則，將政權付諸人民，由人民選舉代表行
    使，其中因各國幅員大小不一，小者固可由人民共同決定，大者則非區分各級行
    政區域、組織治理不可，在區分若干行政區域下，該行政區域之政權行使，按諸
    主權在民原則，理應由該行政區之人民行使，且僅能由該區域之人民行使，非能
    由其他地區之人越俎代庖。若為遵守上開公職人員選舉罷免法之規定，以支持某
    特定候選人為目的，而將戶籍及實際住所遷入該選舉區，固符合上開規定及主權
    在民原則；然若實際上並未居住該選舉區，僅為支持某特定候選人，而虛報遷入
    戶籍者，其有妨害選舉之純正及公正性，至為顯然。或有謂憲法賦與人民有遷徙
    自由云云，然按人民有居住、遷徙之自由，及有選舉、罷免、創制、複決之權，
    固為憲法第十條、第十七條所明定，惟所謂居住遷徙自由及選舉權，並非漫無限
    制，得任意行使，在為防止妨害他人自由，避免緊急危難，維持社會秩序，或增
    進公共利益所必要者，仍得以法律限制之，憲法第二十三條亦定有明文，此即所
    謂法律保留原則。戶籍法第二十條至第二十二條規定之遷出、遷入登記及同法第
    五十四條對故意為不實申請者之處罰；及公職人員選舉罷免法第十五條第一項有
    選舉權人在各該選舉區繼續居住四個月以上者，為公職人員選舉各該選舉區之選
    舉人之規定，依其文義解釋係以有選舉權人在各該選舉區繼續居住滿四個月以上
    ，為取得各該選舉區選舉人資料之要件。其規範目的在於戶籍管理、維護社會秩
    序及選舉之公平性，均係為維護社會秩序之必要，而對人民遷徙自由及選舉權附
    加之限制。從而，人民固有遷徙之自由，但並無為虛偽戶籍登記之自由與權利。
    以不實遷入戶籍之方式，致使非實際居住於選舉區之人取得選舉權而參與投票，
    即係以虛報遷入戶籍取得投票權而參與投票，自屬刑法第一百四十六條所規定非
    法方法之範疇，與憲法所保障之遷徙自由無關，最高法院九十一年九月五日九十
    一臺文字第００五七五號函覆司法院之研究意見可資參照。
三、核被告甲○○、李鑫、房開木所為，均係犯刑法第一百四十六條第一項之妨害投
    票正確罪。公訴人認被告甲○○係涉犯刑法第一百四十六條第二項、第一項之妨
    害投票正確未遂罪嫌云云，惟查，被告甲○○既有前往領取選票，已使該選區之
    整體投票數發生不正確之結果，不問其最後投票予何候選人，應論以妨害投票正
    確既遂罪論處，且被告甲○○確有投票予陳富德等情，亦據其自承在卷，是公訴
    人所認顯係有誤，併此敘明。又按共同正犯之意思聯絡，原不以數人間直接發生
    為限，即有間接聯絡者，亦包括在內，如甲分別邀約乙、丙犯罪，雖乙、丙間彼
    此並無直接之聯絡，亦無礙於其為共同正犯之成立，最高法院七十七年臺上字第
    二一三五號判例可資參照，是被告甲○○、房開木、李鑫與同案被告陳富德、賴
    靜如、陳富德服務處之不詳姓名人員、黃文彥等人，就右開犯行，有犯意聯絡及
    行為分擔，均為共同正犯。被告甲○○除交付自己證件以虛設戶籍外，並代收黃
    文彥之證件以使黃文彥得以虛遷戶籍之方式取得西屯區之投票權，而於投票日前
    往投票，惟被告甲○○僅係基於一個妨害投票正確之犯意，接續多次之行為，僅
    侵害同一個法益，應為接續犯之單純一罪。查被告房開木前於八十六年間因違反
    建築法，經本院判處有期徒刑三月確定，於八十七年七月二十三日執行完畢，有
    臺灣臺中地方法院檢察署刑案資料查註紀錄表在卷可佐，其於五年以內再於九十
    一年一月二十六日犯本件有期徒刑以上之罪，為累犯，應依刑法第四十七條規定
    加重其刑。爰審酌被告甲○○、李鑫、房開木為支持陳富德參選臺中市議會第十
    五屆議員選舉，始辦理戶籍之遷移，以取得投票權，且參與投票，以增加陳富德
    之得票數，犯罪動機尚屬單純，手段亦稱平和，惟犯罪之目的既在影響選舉投票
    之結果，所為顯已嚴重妨害選舉之公平性及正確性，敗壞選舉純正善良之風氣，
    對於其他候選人造成不公平之競爭，亦擾亂該區正當選舉人表達民意之權益，所
    生損害非小；又被告甲○○、李鑫、房開木虛遷戶籍，據以行使投票權，並未拿
    取任何對價報酬，且亦損失自己原屬選區之選舉權，所得利益尚微；暨被告甲○
    ○、李鑫於本院審理中坦承犯行，深具悔意之犯後態度等一切情狀，各量處如主
    文所示之刑，並均諭知易科罰金之折算標準。又被告甲○○、房開木、李鑫既係
    犯刑法第一百四十六條第一項妨害投票正確罪，而宣告有期徒刑之刑，應依公職
    人員選舉罷免法第九十八條第三項之規定，併予宣告褫奪公權一年。再查，被告
    甲○○有賭博前科，最近一次係於八十二年間因賭博案件，經本院判處有期徒刑
    四月確定，於八十二年九月八日易科罰金執行完畢，其前受有期徒刑以上刑之宣
    告，執行完畢後，五年內未曾受有期徒刑以上刑之宣告；另被告李鑫未曾受有期
    徒刑以上刑之宣告，均有上開被告甲○○、李鑫之刑案資料查註紀錄表及臺灣高
    等法院被告全國前案紀錄表在卷可參，其二人因一時失慮，偶罹刑典，經此刑之
    宣告，應知警惕而無再犯之虞，本院認以暫不執行其刑為適當，爰併予宣告緩刑
    二年，用勵自新。
四、公訴意旨另以：被告甲○○代收或代辦不知情之慎基田及知情之慎基達、尤惠瓊
    、張雅玲、鄒志忠、王世玫、藍美枝七人之戶籍遷入，亦涉犯刑法第一百四十六
    條第二項、第一項妨害投票正確未遂罪云云。惟按刑法第一百四十六條之妨害投
    票結果正確罪之「使投票發生不正確之結果」，乃指行為人使投票所得之結果，
    與真實之結果不相符合之意，亦即指因行為人之妨害投票行為而導致投票結果為
    不正確之「票數」而言，不以使落選者當選或使當選者落選為必要。即因行為人
    之妨害投票行為使各候選人所得「票數」發生不正確結果，始構成上開之妨害投
    票結果正確罪。故有選舉權人即有投票權人（含虛報遷入戶籍取得投票權人）於
    投票日未參與投票時，即無從影響各候選人之得票數，應無由導致投票結果具有
    不正確「票數」之情形發生。依公職人員選舉罷免法第十五條第一項規定，有選
    舉權人在各該選舉區繼續居住四個月以上者，為公職人員選舉各該選舉區之選舉
    人，依其文義解釋，係以有選舉權人在各該選舉區繼續居住滿四個月以上，為取
    得各該選舉區選舉人資格之要件；則遷入戶籍時僅屬取得各該選舉區選舉人資格
    之準備動作，尚非得視為已著手於妨害投票結果正確罪犯罪構成要件行為之實行
    ；而遷入戶籍者，縱已取得投票權，但於投票日並未實行投票，則根本無從使投
    票發生正確與否之可能，尚無所謂既、未遂之問題，應不屬於已達著手程度，最
    高法院九十一年度臺上字第三七六號判決可資參照。綜上所述，遷移戶籍之行為
    ，既係妨害投票正確犯行之預備階段，尚非著手於妨害投票正確罪犯罪構成要件
    之行為，於投票日著手參與投票，始為該犯行之著手。查證人慎基達、慎基田、
    尤惠瓊、張雅玲、鄒志忠、王世玫、藍美枝雖有將證件交甲○○代收，辦理將戶
    籍如附表三之原設籍地址，虛設遷移至遷入地址，然證人慎基達、慎基田、尤惠
    瓊、張雅玲、鄒志忠、王世玫、藍美枝於九十一年一月二十六日並未前往投票，
    業據證人慎基田（偵五卷第二九頁、偵三卷第一０七、一０九、四九一頁）、證
    人慎基達（偵三卷第四八九頁）、鄒志忠（偵三卷第十六至十八、四四０頁、偵
    五卷第三八頁）、尤惠瓊、王世玫（九十二年二月十七日本院訊問）、張雅玲、
    藍美枝（九十二年二月十八日本院訊問）證述在卷，並有證人慎基達（偵三卷第
    四００頁）、慎基田（偵三卷第三九九頁）、鄒志忠（偵三卷第三八八頁）、尤
    惠瓊（本院卷三第一０九頁）、王世玫（本院卷三第一０九頁）、藍美枝（本院
    卷三第一五二頁）、張雅玲（本院卷三第一五二頁）之國民身分證背面，均未見
    有足以辨識為「九一一選」之投票印記無訛，有上開之國民身分證影本可佐，且
    遍查全卷，並無上開證人有於九十一年一月二十六日前往投票之任何積極證據，
    是證人慎基達、慎基田、尤惠瓊、張雅玲、鄒志忠、王世玫、藍美枝既未前往投
    票，尚難認被告甲○○代收上開慎基達、慎基田、尤惠瓊、張雅玲、鄒志忠、王
    世玫、藍美枝之證件虛設戶籍之行為，已達著手於妨害投票罪犯罪構成要件之行
    為，至多僅能認係該罪之預備階段而已，惟該罪並無處罰預備犯之明文，自均難
    依刑法第一百四十六條第二項、第一項之妨害投票正確未遂罪論處，則證人慎基
    達、慎基田、尤惠瓊、張雅玲、鄒志忠、王世玫、藍美枝既未成立妨害投票正確
    未遂犯行，代收證件以辦理戶籍遷移之甲○○亦無違法之犯行可言，公訴人認被
    告此部分亦涉犯妨害投票正確未遂罪嫌云云，顯係有誤。是被告甲○○代收慎基
    達、慎基田、尤惠瓊、張雅玲、鄒志忠、王世玫、藍美枝以辦理虛設戶籍之部分
    ，既與前開起訴並有罪之妨害投票正確犯行無實質上一罪或裁判上一罪關係，爰
    不另為無罪之諭知。
五、公訴意旨另以：被告甲○○、李鑫、房開木辦理個人戶籍之虛報遷移，均致使臺
    中市西屯區戶政事務所該管公務員將此不實事項編入臺中市西屯區選舉人名冊並
    公告確定，足生損害於該管戶政機關、選舉委員會、該西屯區其他候選人及里民
    之權利，且李鑫、房開木再持登載不實戶籍地址之國民身分證至各該投票所投票
    ，因認被告甲○○涉有刑法第二百十四條之使公務員登載不實文書罪嫌，被告房
    開木、李鑫涉有刑法第二百十六條、第二百十四條之行使使公務員登載不實文書
    罪嫌云云。惟：
（一）按刑法第二百十四條所謂使公務員登載不實事項於公文書罪，須一經他人之聲
      明或申報，公務員即有登載之義務，並依其所為之聲明或申報予以登載，而屬
      不實之事項者，始足構成，若其所為聲明或申報，公務員尚須為實質之審查，
      以判斷其真實與否，始得為一定之記載者，即非本罪所稱之使公務員登載不實
      ，最高法院七十三年臺上字第一七一０號判例可參。且按戶籍法第二十五條、
      第五十四條、五十六條已明白規定：戶籍登記事項自始不存在或自始無效時，
      應為撤銷之登記，故意為不實之申請者，由戶政事務所處罰之；次依同法第四
      十七條第三、四、五項、同法施行細則第十三條第一項第九款、第二項、第十
  五條之規定，戶籍遷徙登記之申請，應於事件發生或確定後三十日內為之，申
      請人應於申請時提出證明遷徙事實之文件，由戶政機關查驗核實後為之。足徵
      戶籍法所謂之遷出及遷入登記，並非僅指戶籍上之異動而已，實應包括居住處
      所遷移之事實行為在內，故如僅將戶籍遷出或遷入，而實際居所未隨之遷移，
      本質上即屬不實，行政機關除可依上開規定科以行政罰鍰外，並得以其實際上
      無遷移之事實，而逕行撤銷其遷入登記。綜合上開規定意旨觀之，戶籍遷徙之
      登記，該管公務員對於申請人有無遷徙之事實顯有查核之義務，申請人縱為不
      實之戶籍遷入，應無刑法第二百十四條之適用。最高法院九十一年九月五日（
      九十一）臺文字第００五七五號函復司法院之研究意見可資參照。
（二）基此，被告甲○○、李鑫、房開木就虛遷戶籍部分，自無法成立刑法第二百十
      四條之罪責，進而被告李鑫、房開木亦無犯同法第二百十六條行使第二百十四
      條之使公務員登載不實文書罪行。公訴人認被告甲○○涉犯刑法第二百十四條
      之使公務員登載不實文書罪嫌，被告房開木、李鑫此部分另涉有刑法第二百十
      六條、第二百十四條之行使使公務員登載不實文書罪嫌，即有未合。此外，復
      查無其他證據證明被告甲○○、李鑫、房開木確有公訴人所指之行使或使公務
      員登載不實文書之犯行，應認此部分犯行不能證明。惟公訴意旨認此部分與前
      揭論罪科刑之妨害投票正確罪間有方法結果之牽連關係，屬裁判上一罪，爰不
      另為無罪之諭知。
據上論斷，應依刑事訴訟法第四百五十二條、第二百九十九條第一項前段、刑法第二
十八條、第一百四十六條第一項、第四十七條、第四十一條第一項前段、第三十七條
第二項、第七十四條第一、二款、公職人員選舉罷免法第九十八條第三項，罰金罰鍰
提高標準條例第二條，判決如主文。
中      華      民      國    九十二    年      七      月      七      日
                                        臺灣臺中地方法院刑事第四庭
                                            審判長法官  張  靜  琪
                                                  法官  王  世  華
                                                  法官  黃  家  慧
右正本證明與原本無異。
如不服本判決，應於判決送達後十日內向本院提出上訴狀，上訴於臺灣高等法院臺中
分院( 須附繕本 )。
                                                  書記官
中      華      民      國    九十二    年      七      月      七      日
附論罪科刑法條
刑法第一百四十六條第一項：
以詐術或其他非法之方法，使投票發生不正確之結果或變造投票之結果者，處五年以
下有期徒刑。
附表一
編號 姓名     辦理虛設  原設籍地址                      虛設戶籍地址
              戶籍日期                    即戶籍遷入地址
一   甲○○   90.6.18   臺中市○區○○路二九六巷三弄二  附表二編號一
                        四號
二   李  鑫   90.5.24   臺中市○區○○路三三０號十一樓  附表二編號十一
                        之四
三   房開木   90.6.26   臺中市○區○○路三三三號        附表二編號十三
四   黃文彥   90.5.22   臺中市○○街三九一號            附表二編號十一
附表二
編號  虛設戶籍地址                        所有權人或使用權人
一    臺中市○○路一六一號                所有權人豐棧實業公司
                                          承租人謝金雀
二    臺中市○○路○段一二二號十二樓之三  承租人董建成
三    臺中市○○○○街十二號              使用權人游志明
四    臺中市○○路二二三號十一樓之二      所有權人周棟財
五    臺中市○○○○街四十八號四樓        所有權人洪春福
六    臺中市○○街十四號                  所有權人陳俊博
七    臺中市○○路○段一三五號            使用權人陳富德
八    臺中市○○路一六二號二樓            所有人係豐棧實業公司
                                          承租人吳秀珠
九    臺中市○○○街○段四０七號          所有人廖述連
                                          使用權人林煇
十    臺中市○○路○段一一二號八樓之一    承租人陳縣萍
十一  臺中市○○路○段二一二號            承租人陳富德
十二  臺中市○○○街○段三二三號          承租人陳富德
十三  臺中市○○○街十一號                使用權人明達榮、吳碧縣
附表三
編號 姓名     辦理虛設  原設籍地址                      虛設戶籍地址
              戶籍日期                                  即戶籍遷入地址
一   慎基達   90.6.18   臺北市○○區○○路十二之一號    附表二編號一
                        二樓
二   慎基田   90.6.18   同右                            附表二編號一
三   尤惠瓊   90.6.18   屏東縣恆春鎮○○○○路一九九    附表二編號一
                        巷二十號
四   張雅玲   90.6.18   南投縣草屯鎮○○路三九一巷九    附表二編號一
                        之三號
五   鄒志忠   90.6.18   臺北縣三芝鄉○○街三七巷二號    附表二編號一
                        三樓
六   王世玫   90.6.18   南投縣魚池鄉東池村福興巷五之    附表二編號一
                        七號
七   藍美枝   90.6.18   苗栗縣公館鄉○村○○街五巷二    附表二編號一
                        三號


司法院資訊處製作；財團法人民間司法改革基金會備份。
